Config:
  hfst:
    Gen: ../../../src/generator-dict-gt-norm.hfst
    Morph: ../../../src/analyser-dict-gt-norm.hfst
  xerox:
    Gen: ../../../src/generator-dict-gt-norm.xfst
    Morph: ../../../src/analyser-dict-gt-norm.xfst
    App: lookup

Tests:

  Verb - spellâđ: # MLO, checked

    spellâđ+V+Inf: spellâđ
    spellâđ+V+Der/Pass+V+Ind+Prs+Sg1: spelluum
    spellâđ+V+Der/Pass+V+Ind+Prs+Sg3: spiälloo
    spellâđ+V+Der/Pass+V+Ind+Prs+Du1: spiällojeen
    spellâđ+V+Der/Pass+V+Ind+Prs+Pl3: spiällojeh
    spellâđ+V+Der/Pass+V+Ind+Prs+ConNeg: spelluu
    spellâđ+V+Der/Pass+V+Ind+Prt+Sg1: spiällojim
    spellâđ+V+Der/Pass+V+Ind+Prt+Sg3: spellui
    spellâđ+V+Der/Pass+V+Ind+Prt+Pl3: spiällojii
    spellâđ+V+Der/st+V+Ind+Prs+Sg1: spelâstâm
    spellâđ+V+Der/st+V+Ind+Prs+Sg3: speelâst
    spellâđ+V+Der/st+V+Ind+Prs+Du1: spelâsteen
    spellâđ+V+Der/st+V+Ind+Prs+Pl3: spelâsteh
    spellâđ+V+Der/st+V+Ind+Prs+ConNeg: speelâst
    spellâđ+V+Der/st+V+Ind+Prt+Sg1: spelâstim
    spellâđ+V+Der/st+V+Ind+Prt+Sg3:  spelâstij
    spellâđ+V+Der/st+V+Ind+Prt+Pl3:  spelâstii
    spellâđ+V+Der/d+V+Ind+Prs+Sg1:  spelâdâm
    spellâđ+V+Der/d+V+Ind+Prs+Sg3:  speelâd
    spellâđ+V+Der/d+V+Ind+Prs+Du1:  spelâdeen
    spellâđ+V+Der/d+V+Ind+Prs+Pl3:  spelâdeh
    spellâđ+V+Der/d+V+Ind+Prs+ConNeg:  speelâd
    spellâđ+V+Der/d+V+Ind+Prt+Sg1:  spelâdim
    spellâđ+V+Der/d+V+Ind+Prt+Sg3:  spelâdij
    spellâđ+V+Der/d+V+Ind+Prt+Pl3:  spelâdii
    spellâđ+V+Der/tt+V+Ind+Prs+Sg1:  spelâttâm
    spellâđ+V+Der/tt+V+Ind+Prs+Sg3:  speelât
    spellâđ+V+Der/tt+V+Ind+Prs+Du1:  spelâtteen
    spellâđ+V+Der/tt+V+Ind+Prs+Pl3:  spelâtteh
    spellâđ+V+Der/tt+V+Ind+Prs+ConNeg:  speelât
    spellâđ+V+Der/tt+V+Ind+Prt+Sg1:  spelâttim
    spellâđ+V+Der/tt+V+Ind+Prt+Sg3:  spelâttij
    spellâđ+V+Der/tt+V+Ind+Prt+Pl3:  spelâttii
    spellâđ+V+Der/alla+V+Ind+Prs+Sg1: spelâlâm
    spellâđ+V+Der/alla+V+Ind+Prs+Sg3: speelâl
    spellâđ+V+Der/alla+V+Ind+Prs+Du1: spelâleen
    spellâđ+V+Der/alla+V+Ind+Prs+Pl3: spelâleh
    spellâđ+V+Der/alla+V+Ind+Prs+ConNeg: speelâl
    spellâđ+V+Der/alla+V+Ind+Prt+Sg1: spelâlim
    spellâđ+V+Der/alla+V+Ind+Prt+Sg3: spelâlij
    spellâđ+V+Der/alla+V+Ind+Prt+Pl3: spelâlii
    spellâđ+V+Der/InchL+V+Ind+Prs+Sg1:  spelâškuáđám
    spellâđ+V+Der/InchL+V+Ind+Prs+Sg3:  spelâškuát
    spellâđ+V+Der/InchL+V+Ind+Prs+Du1:  spelâškyetteen
    spellâđ+V+Der/InchL+V+Ind+Prs+Pl3:  spelâškyeteh
    spellâđ+V+Der/InchL+V+Ind+Prs+Pl3:  spelâškyetih
    spellâđ+V+Der/InchL+V+Ind+Prs+ConNeg:  spelâškyeđe
    spellâđ+V+Der/InchL+V+Ind+Prt+Sg1:  spelâškuottim
    spellâđ+V+Der/InchL+V+Ind+Prt+Sg3:  spelâškuođij
    spellâđ+V+Der/InchL+V+Ind+Prt+Pl3:  spelâškuottii
